# 请教陈版及各位：

提问人：fushengbin 时间：2016-07-11 14:20:27
一致行动人了就不存在把A认定为实控。

回答人：chenyiwei
不一定，如果约定在各一致行动人之间意见不一致时应一律以A的意见为准进行投票的，则A在这个过程中处于主导地位，其他一致行动人的存在只是为了加强A的控制地位，可以认为A是一致行动人。

提问人：cherishfei 时间：2016-07-11 11:23:21
1 、新三板申报期截止 531 ，报告期内公司第一大股东A持股17.6%，和2-4大股东比例差别不大，且董事长为第二大股东，能否认定第一大股东为实际控制人？ 2 、律师现为其起草的一致行动协议，A和2-4大股东一致行动，日期签署为 7 月 8 日，但声明自2-4大股东成为股东（含有限公司阶段）后，其表决均与A保持一致。此种情况可否认定报告期内他们四个为一致行动人？ 3 、律师在新三板申报中的职责是什么，只是对股改及股改后事项提供服务么，报告期内关联方他们是否有义务要认定？？

回答人：chenyiwei
1 、实际控制人是综合分析判断的结果，不能认为第一大股东必然是实际控制人，尤其是在这种第一大股东本身持股比例不大，且与后面几大股东的持股比例差距不明显的情况下。 2 、应获取历史上各股东行为模式的事实证据，以支持“自2-4大股东成为股东（含有限公司阶段）后，其表决均与A保持一致”的表述是否符合实际情况。 3 、律师的职责也包括对关联方的认定等事项。股改和申报过程中涉及到的法律问题，律师均应发表意见。